---
title: "Ejercicio introductorio al modelo de regresión"
author: "Su nombre aquí"
date: "`r Sys.Date()`"
output: html_document
---

```{r setup, include=FALSE}
knitr::opts_chunk$set(echo = TRUE)
if (!require(devtools)) {install.packages('devtools')
  library(devtools)} else {library(devtools)}
if (!require(stargazer)) {install.packages('stargazer')
  library(stargazer)} else {library(stargazer)}
if (!require(kableExtra)) {install.packages('kableExtra')
  library(kableExtra)} else {library(kableExtra)}
if (!require(ggplot2)) {install.packages('ggplot2')
  library(ggplot2)} else {library(ggplot2)}
if (!require(openxlsx)) {install.packages('openxlsx')
  library(openxlsx)} else {library(openxlsx)}

```

# Introducción al ejercicio

En el presente ejercicio, se realizará la primer regresión de la materia en donde se correrá una regresión con el método de mínimos cuadrados ordinarios, utilizando la regresión keynesiana siguiente:

\begin{equation}
\widehat{\text{Gasto}_i}=\alpha+\beta\cdot \text{Ingreso}_i
\end{equation}

Esto para estimar la media condicional ($\widehat{\text{Gasto}_i}$) del gasto como variable aleatoria:

\begin{equation}
\begin{array}
\text{Gasto}_i= & \alpha+\beta\cdot \text{Ingreso}_i+\varepsilon_i \\
\text{Gasto}_i= & \widehat{\text{Gasto}_i}+\varepsilon_i
\end{array}
\end{equation}

Para esto se cargan los datos `food` del libro de Carter-Hill (2011), capítulo 2 como se aprecia a continuación en las primeras 15 observaciones del objeto `food`:

```{r datos, echo=FALSE}
Datos=read.xlsx("datos/food.xlsx")
kable(Datos[1:15,],caption = "Datos de ingreso y consumo del ejercicio de Carter-Hill et.al.")%>%kable_styling(font_size = 12,bootstrap_options = c("striped", "hover"))%>%add_footnote("Fuente: Carter-Hill et. al. (2011)")%>%
column_spec(1:2, width_min = "2cm")
```

```{r}
p=ggplot(Datos,aes(x=Ingreso,y=Consumo))+geom_point()+geom_smooth(method="lm",col="red")
p
```

# Modelo de regresión

Se corre, con el comando `lm()` el modelo de regresión en el objeto `Datos`:

```{r regresión, results='asis'}

```
Con summary en lugar de stargazer:
```{r}

```

# Funciones plot del objeto lm

```{r}

```

# Análisis de resultados y conclusiones

