---
title: "Ejercicio de relaciones de consumo"
author: 
      - "[Su nonmbre aquí]"
      - "Facultad de Contaduría y Ciencias Administrativas"
      - "Universidad Michoacana de San Nicolás de Hidalgo"
output: 
  bookdown::html_document2:
    toc: TRUE
    toc_float: TRUE
    toc_depth: 4
---

```{r setup, include=FALSE}
knitr::opts_chunk$set(echo = TRUE)
library(plotly)
library(openxlsx)
library(kableExtra)
library(DT)
library(kableExtra)
library(stargazer)
source("https://raw.githubusercontent.com/OscarVDelatorreTorres/econometricsFunctions/main/intormationCriteria.R")

```

# Introducción

Se realizarán las siguiente regresiones:

$$\widehat{GBND}_i=\alpha+\beta\cdot Consumo_i$$

$$\widehat{GBD}_i=\alpha+\beta\cdot Consumo_i$$

Variables

1. GSER: Gasto en servicios
2. GBD: Gasto en bienes duraderos
3. GBND: Gasto en bienes no duraderos
4. Consumo: Consumo personal

```{r cars}
Datos=read.xlsx("datos/Table.xlsx")
Datos$Date=as.Date(Datos$Date,origin="1890-12-30")

```

Por favor determine el mejor modelo en cada caso. esto es con la forma funcional correcta (escala). Utilice el criterio de información de Akaike, Schwartz y Hannan-Quinn para determinar el mejor modelo.

Primero haga un análisis del mejor modelo para el gaso en bienes no duraderos y otro para bienes duraderos. 

# Análisis de regresión:

## Regresión de gasto en bienes no duraderos 

### Regresión con variables a escala original

### Modelo log-log

### Modelo lin-log

### Modelo log-lin

### Resumen comparativo y conclusión al modelo

Haga una tabla de stargazer con el resumen de los modelos previamente realizados...

## Regresión de gasto en bienes duraderos 

### Regresión con variables a escala original

### Modelo log-log


### Modelo lin-log


### Modelo log-lin

### Resumen comparativo y conclusión al modelo

## Conclusiones al análisis