---
title: "Ejercicio de modelado de precios y precio por metro cudrado (modelos no lineales)."
author: "[su nombre]"
date: "10/6/2020"
output: 
  html_document:
    toc: true
    toc_depth: 2
    toc_float: TRUE
    includes:
      in_header: header.html    
---

```{r setup, include=FALSE}
knitr::opts_chunk$set(echo = TRUE)
# Carga o instala las librerías necesarias:

source("https://raw.githubusercontent.com/OscarVDelatorreTorres/principiosEconometria/refs/heads/main/libreriasEconometria.R")
```

# Introducción
 
En este ejercicio se hará una regresión múltiple con el ejemplo de Carter-Hill et. al. (2011) de la relación entre el precio de una casa (price) y la superficie en pies cuadrados (sqft). *A priori* se sabe que el precio de las casas del estrato "residencial" tienen un precio mayor poe metro cuadrado. Esto lleva a potenciales no linealidades en el comportamiento de los precios. Veamos los primeros 10 datos de entrada:

```{r tabla1, echo=FALSE, warning=FALSE, message=FALSE}
br=read.xlsx("datos/br.xlsx")
kable(br[1:10,],caption="Tabla de datos deprecios de casas y metros cuadrados")%>%kable_styling(font_size = 10,bootstrap_options = c("striped", "hover"))%>%add_footnote("Cifras en USD.")
```

Se pide estimar las siguinetes ecuaciones en la forma funcional correcta:

$$PRICE_i=\alpha+\beta_1\cdot SQFT_i+\varepsilon_t$$

$$PRICE_i=\alpha+\beta_1\cdot SQFT_i+\beta_2\cdot POOL_i+\varepsilon_t$$

Determine la mejor forma funcional y compare cada opción en una tabla para cada ecuación. Esto utilizando los criterios de información, así como el coeficiente $R^2_{ajustado}$.