---
title: "Ejercicio de ventas de tiendas Andys Carter-Hill et.al."
author: "[su nombre]"
date: "10/6/2020"
output: html_document
bibliography: biblio.bib
---

```{r setup, include=FALSE}
knitr::opts_chunk$set(echo = TRUE)
# Carga o instala las librerías necesarias:

source("https://raw.githubusercontent.com/OscarVDelatorreTorres/principiosEconometria/refs/heads/main/libreriasEconometria.R")

```

# Introducción
 
En este ejercicio se hará una regresión múltiple con el ejemplo de Carter-Hill et. al. (2011) de las ventas de la tienda Andy's, dado el precio promedio de los artículos vendidos y el gasto en publicidad. Todo medido en dólares de los Estados Unidos. Se exponen las primeras 10 filas de la tabla de datos:

```{r tabla1, echo=FALSE, warning=FALSE, message=FALSE}
andy=read.xlsx("datos/andy.xlsx")
kable(andy[1:5,],caption="Tabla de datos de las ventas mensuales de Andy's")%>%kable_styling(font_size = 10,bootstrap_options = c("striped", "hover"))%>%add_footnote("Cifras en miles de USD.")
```

La idea es hacer una ecuación que estime la media condicionada de las ventas:

\begin{equation}
\widehat{ventas}_t=\alpha+\beta_1\cdot precio_t+\beta_2 \cdot publicidad_t
\end{equation}

# Análisis



# Conclusiones
